臺灣高等法院臺南分院刑事裁定
抗　告　人
即受處分人　甲○○
上列抗告人即受處分人因聲明異議案件，不服臺灣雲林地方法院
中華民國94年8月29日裁定（94年度交聲字第130號）提起抗告，
本院裁定如下：
      主      文
抗告駁回。
      理      由
一、抗告意旨略以：抗告人即受處分人甲○○（下稱抗告人）於
    民國（下同）九十四年三月十九日上午十時二十五分許，駕
    駛車牌號碼ＳＥ－四三○三號自用小客車至國道一號南向二
    四五公里加速車道終點前，即切入外側車道行駛，執勤員警
    於抗告人行至收費站時，才將抗告人攔下，指明有行駛路肩
    之情，並持錄音筆對抗告人問話及錄音；又抗告人否認有上
    開違規行為，該員警回答如不服取締可向法院提起訴訟救濟
    。為此，請貴院調出當天收費站錄影帶，並請該警員提出錄
    音筆，以察明原由云云。
二、原審裁定略以：本件抗告人駕駛上開自小客車，於上開時、
    地，因行駛外側路肩，為警攔查掣單舉發等情，業據證人即
    當日舉發員警黃詠武於原審證述：「當天上午是在國道一號
    南下二四五公里三百公尺處將抗告人攔下，他是在二四五公
    里二百公尺處違規。他違規地點是路肩，非常明確，並非加
    速車道。」等語（原審卷第十九頁背面），並有警繪現場圖
    、現場照片九幀附卷可稽（原審卷第二二頁至第二六頁）。
    證人既為依法執行職務之公務員，其公正執法應可期待，且
    證人就抗告人違規行駛路肩乙節證述肯定明確，若非確有違
    規情事，證人實無設詞誣攀之理。是證人所言，堪信屬實。
    參以卷附之現場圖及照片，本件違規路段之路肩確與加速車
    道併行，且道路路面有「禁行路肩」之標示清楚明確，抗告
    人違規時又在日間，光線充足，員警當無誤判之可能。且經
    本院函該國道公路警察局第四警察隊調取抗告人所舉證由攔
    截取締之警員所攜帶錄音筆之錄音資料，經該隊製成錄音光
    碟，由本院作成勘驗之譯文顯示抗告人確於上揭時、地行駛
    路肩，遭警攔截，且因未即停車而為警員質問，一再向取締
    之警員道歉，伊是車主本人，車號是ＳＥ─4303號等情，有
    本院勘驗譯文暨上開第四警察隊九十四年十月三十一日公警
    四交字第0940472235號函、同年十一月十六日公警四交字第
    0940472341號函可據。是抗告人於上開時、地違規行駛路肩
    之事實，應堪認定。
三、按汽車行駛於高速公路或設站管制之道路，而不遵管制之規
    定者，處汽車駕駛人新台幣（下同）三千元以上六千元以下
    罰鍰；汽車駕駛人違反本條例第三十三條者，除處罰鍰外，
    並記違規點數一點，道路交通管理處罰條例第三十三條第一
    項、第六十三條第一項第一款分別定有明文。查本件抗告人
    上開交通違規事實明確，已如上述，是抗告人前揭抗告意旨
    雖以遭攔停地點係收費站，並無行駛路肩違規云云，委無足
    採。原審裁定以原處分機關依道路交通管理處罰條例第三十
    三條第一項、第六十七條第一項第一款之規定，裁處抗告人
    三千元罰鍰並記違規點數一點之處分，並無違誤，而駁回抗
    告人之聲明異議，本院經核於法並無不合。抗告意旨猶執前
    詞否認違規請求撤銷原裁定，為無理由，應予駁回。
據上論結，應依道路交通案件處理辦法第二十六條，刑事訴訟法
第四百十二條，裁定如主文。
中　　華　　民　　國　　94　　年　　12　　月　　5 　　日
                  刑事第二庭    審判長法　官  葉居正
                                      法　官  李文福
                                      法　官  莊俊華
以上正本證明與原本無異。
不得再抗告。
　　　　　　　　　　　　　　　　　　　書記官  廖明娟
中　　華　　民　　國　　94　　年　　12　　月　　7 　　日
